臺灣雲林地方法院刑事裁定
111年度聲字第814號
聲  請  人  臺灣雲林地方檢察署檢察官
受  刑  人  陶真佑




上列聲請人因對受刑人數罪併罰有二裁判以上，聲請定其應執行
之刑（111年度執字第2228號），本院裁定如下：
    主  文
陶真佑所犯如附表所示之罪刑，應執行拘役捌拾日，如易科罰金
，以新臺幣壹仟元折算壹日。
    理  由
一、聲請意旨略以：受刑人陶真佑因犯竊盜等案件，先後經法院
    判決確定如附表所示，應依刑法第53條及第51條第6款規定
    ，定其應執行之刑，爰依刑事訴訟法第477條第1項聲請定其
    應執行刑等語。
二、按裁判確定前犯數罪者，併合處罰之；數罪併罰，有2裁判
    以上者，依第51條之規定，定其應執行之刑；數罪併罰，分
    別宣告其罪之刑，若宣告多數拘役者，於各刑中之最長期以
    上，各刑合併之刑期以下，定其刑期，但不得逾120日，刑
    法第50條第1項前段、第53條、第51條第6款分別定有明文。
    次按刑事訴訟法第370條第2項、第3項，已針對第二審上訴
    案件之定應執行刑，明定有不利益變更禁止原則之適用；而
    分屬不同案件之數罪併罰有應更定執行刑之情形，倘數罪之
    刑，曾經定應執行刑，再與其他裁判宣告之刑定應執行刑時
    ，在法理上亦同受此原則之拘束。亦即，另定之執行刑，其
    裁量所定之刑期，不得較重於前定之執行刑加計後裁判宣告
    之刑或所定執行刑之總和（最高法院109年度台抗字第1291
    號裁定意旨參照）。
三、經查，本件受刑人因犯竊盜等案件，先後經本院判處如附表
    所示之刑，並均經分別確定在案，且各罪俱係於附表編號1
    所示判決確定日期（民國111年7月28日）前所為，就上開各
    案犯罪事實為最後判決之法院復為本院，有各該刑事簡易判
    決、刑事判決及臺灣高等法院被告前案紀錄表各1份在卷可
    稽，堪認與數罪併罰之要件尚無不合。又受刑人所犯如附表
    編號2至6所示之罪，固曾經本院以110年度易字第557號、11
    1年度易字第138號合併判決定應執行拘役60日確定在案，有
    前揭判決及上開前案紀錄表存卷可參，惟揆諸前揭說明，仍
    得與如附表編號1所示之罪合併定應執行之刑，而本院就附
    表所示之6罪再為定應執行刑之裁定時，除不得逾越刑法第5
    1條第6款所定界限外，亦不得重於曾定應執行刑加計其他宣
    告刑之總和。爰斟酌受刑人各次犯罪之時間、情節、行為次
    數、行為方式、法益侵害情況、所犯罪名及罪質異同、加重
    效益，對於受刑人所犯數罪為整體非難評價，兼衡受刑人對
    於本件定刑所陳述之意見（見本院卷第33頁），於不逾越內
    、外部界限之範圍內，定其應執行之刑如主文所示，並諭知
    易科罰金之折算標準。
四、依刑事訴訟法第477條第1項，刑法第53條、第51條第6款、
    第41條第1項前段，裁定如主文。
中　　華　　民　　國　　111 　年　　9 　　月　　30　　日
                  刑事第二庭  法  官  蘇珈漪
以上正本證明與原本無異。
如不服本裁定，應於裁定送達後5日內向本院提出抗告狀。
                              書記官  曾百慶
中　　華　　民　　國　　111 　年　　9 　　月　　30　　日

【附表：受刑人陶真佑定應執行刑案件一覽表】
編　          號  1 2 3 罪　          名  竊盜 竊盜 竊盜（竊盜未遂罪） 宣    告   刑  拘役50日，如易科罰金，以新臺幣1,000元折算1日 拘役20日，如易科罰金，以新臺幣1,000元折算1日 拘役15日，如易科罰金，以新臺幣1,000元折算1日 犯  罪  日 期  111年3月29日上午11時30分 110年2月2日中午12時5分許 110年2月2日下午5時43分許 偵查(自訴)機關 年　度　案　號  雲林地檢111年度偵字第2703號 雲林地檢110年度偵字第3713、6336號、111年度偵字第599號 雲林地檢110年度偵字第3713、6336號、111年度偵字第599號 最　後 事實審 法　　院 臺灣雲林地方法院 臺灣雲林地方法院 臺灣雲林地方法院  案　　號 111年度虎簡字第57號 110年度易字第557號、111年度易字第138號 110年度易字第557號、111年度易字第138號  判決日期 111年5月9日 111年7月27日 111年7月27日 確　定 判　決 法　　院 臺灣雲林地方法院 臺灣雲林地方法院 臺灣雲林地方法院  案　　號 111年度虎簡字第57號 110年度易字第557號、111年度易字第138號 110年度易字第557號、111年度易字第138號  判決日期 111年7月28日 111年9月5日 111年9月5日  備           註  雲林地檢111年度執字第1829號（111年度刑護勞字第124號） ⑴雲林地檢111年度執字第2228號 ⑵編號2至6，前經本院以110年度易字第557號、111年度易字第138號合併判決定應執行拘役60日，如易科罰金，以新臺幣1,000元折算1日確定（聲請書誤載為有期徒刑60日，應予更正）  

編　          號  4 5 6 罪　          名  毀棄損壞（毀損他人物品罪） 毀棄損壞（毀損他人物品罪） 竊盜（竊盜未遂罪） 宣    告   刑  拘役10日，如易科罰金，以新臺幣1,000元折算1日 拘役20日，如易科罰金，以新臺幣1,000元折算1日 拘役20日，如易科罰金，以新臺幣1,000元折算1日 犯  罪  日 期  110年2月2日下午5時43分許 110年3月5日下午4時32分許 111年1月9日上午9時4分許 偵查(自訴)機關 年　度　案　號  雲林地檢110年度偵字第3713、6336號、111年度偵字第599號 雲林地檢110年度偵字第3713、6336號、111年度偵字第599號 雲林地檢110年度偵字第3713、6336號、111年度偵字第599號 最　後 事實審 法　　院 臺灣雲林地方法院 臺灣雲林地方法院 臺灣雲林地方法院  案　　號 110年度易字第557號、111年度易字第138號 110年度易字第557號、111年度易字第138號 110年度易字第557號、111年度易字第138號  判決日期 111年7月27日 111年7月27日 111年7月27日 確　定 判　決 法　　院 臺灣雲林地方法院 臺灣雲林地方法院 臺灣雲林地方法院  案　　號 110年度易字第557號、111年度易字第138號 110年度易字第557號、111年度易字第138號 110年度易字第557號、111年度易字第138號  判決日期 111年9月5日 111年9月5日 111年9月5日  備           註  ⑴雲林地檢111年度執字第2228號 ⑵編號2至6，前經本院以110年度易字第557號、111年度易字第138號合併判決定應執行拘役60日，如易科罰金，以新臺幣1,000元折算1日確定（聲請書誤載為有期徒刑60日，應予更正）